臺灣臺中地方法院宣示判決筆錄　　　　　96年度訴字第915號
公　訴　人　臺灣台中地方法院檢察署檢察官
被　　　告　乙○○　28歲民.
指定辯護人　本院公設辯護人甲○○
上列被告因違反毒品危害防制條例案件，經檢察官提起公訴（96
年度毒偵字第210號、96年度毒偵字第536號、96年度毒偵字第72
2號）後，聲請改依協商程序判決，本院於中華民國96年4月20日
下午5時許，在本院第2法庭宣示判決，出席職員如下：
　　　　　法　官　陳姵君
　　　　　書記官　莊金屏
　　　　　通　譯　藍有忠
法官起立朗讀判決主文、犯罪事實要旨、處罰條文、附記事項，
及告以上訴限制、期間並提出上訴狀之法院，且諭知記載其內容
：
一、主    文：
    乙○○施用第一級毒品，累犯，處有期徒刑壹年壹月，扣案
    如附表1所示第一級毒品海洛因均沒收消燬之；又施用第二
    級毒品，累犯，處有期徒刑捌月，扣案如附表2所示第二級
    毒品甲基安非他命均沒收消燬之、玻璃吸食器壹個沒收。應
    執行有期徒刑壹年柒月。扣案如附表1所示第一級毒品海洛
    因、如附表2所示第二級毒品甲基安非他命均沒收消燬之，
    玻璃吸食器壹個沒收。
二、犯罪事實要旨：
    乙○○前因違反毒品危害防制條例案件，經台灣高等法院台
    中分院以89年度上訴字第2115號及90年度上訴字第921號分
    別判處有期徒刑3年及1年2月確定，定應執行刑為4年，於95
    年3月2日縮刑期滿執行完畢；又因施用毒品案件，經本院裁
    定送強制戒治，業於91年11月1日執行完畢。詎其仍不知悔
    改，於上開強制戒治執行完畢後5年內，復基於施用第一級
    毒品及第二級毒品之犯意，自95年6月間某時起，至96年1月
    15日4時50分許止 (扣除其分別於95年12月19日1時20分許、
    96年1月5日5時許及同年月15日4時50分許，為警查獲而不可
    能施用毒品之期間)，在臺中縣清水鎮○○路210號住處及臺
    中縣各處等地，持續施用第一級毒品海洛因及第二級毒品甲
    基安非他命。嗣分別於下列時地遭警查獲：95年12月19日
    1時20分許，在臺中縣清水鎮○○路與文昌街口，經警盤檢
    查獲，扣得第一級毒品海洛因4包（合計淨重0.64公克（空
    包裝總重1.05公克）及第二級毒品甲基安非他命1包（毛重
    0.65公克)。96年1月5日5時許，在臺中縣梧棲鎮○○路○
    段741巷37弄11號前，經警據報查獲，扣得第一級毒品海洛
    因6包，合計淨重3.44公克（空包裝總重2.15公克）及第二
    級毒品甲基安非他命1包（毛重2.9公克）。96年1月15日4
    時50分許，在臺中縣清水鎮鎮○路22之1號旁土地公廟前，
    經警攔檢查獲，扣得第一級毒品海洛因4包，合計淨重0.50
    公克（空包裝總重1.32公克）、第二級毒品甲基安非他命1
    包（毛重0. 4公克）及玻璃吸食器1個。
三、處罰條文：
    毒品危害防制條例第10條第1項、第2項。
四、扣案如附表1、2所示之物，分別為毒品危害防制條例第2條
    第1項第1款、第2款所定之第一級及第二級毒品，均依毒品
    危害防制條例第18條第1項前段之規定，沒收消燬之。另扣
    案玻璃吸食器1個，係被告所用供施用甲基安非他命所用之
    物，爰依刑法第38條第1項第2款之規定，併予宣告沒收。至
    扣案夾鍊袋1包、電子磅秤1個，難認與施用毒品犯行有何關
    連性，爰不併為沒收之諭知。
五、協商判決除有刑事訴訟法第455條之4第1項第1款於本訊問程
    序終結前，被告撤銷協商合意或檢察官撤回協商聲請者；第
    2款被告協商之意思非出於自由意志者；第4款被告所犯之罪
    非第455條之2第1項所定得以協商判決者；第6款被告有其他
    較重之裁判上一罪之犯罪事實者；第7款法院認應諭知免刑
    或免訴、不受理者情形之一，及違反同條第2項「法院應於
    協商合意範圍內為判決；法院為協商判決所科之刑，以宣告
    緩刑或二年以下有期徒刑、拘役或罰金為限」之規定者外，
    不得上訴。
六、如有右開可得上訴情形，得自收受宣示判決筆錄送達之日起
    10 日內，向本院提出上訴書狀，上訴於第二審法院。
中　　華　　民　　國　　96　　年　　4 　　月　　20　　日
                  台灣台中地方法院刑事第二庭
                            法  官  陳姵君
以上正本證明與原本無異。
                            書記官   莊金屏
中　　華　　民　　國　　96　　年　　4 　　月　　20　　日
附表1：
┌──┬──────┬───────┬──────┬─────────┬───────────┐
│編號│  查獲日期  │查獲地點      │毒品種類    │數量              │ 鑑定結果             │
├──┼──────┼───────┼──────┼─────────┼───────────┤
│ 1  │95年12月19日│台中縣清水鎮新│第一級毒品海│4包，合計淨重0.64 │法務部調查局96年1月21 │
│    │1時20分許   │興路與文昌街口│洛因        │公克（空包裝總重  │日調科壹字第0961200623│
│    │            │              │            │1.05 公克）       │0號鑑定書（96年度毒偵 │
│    │            │              │            │                  │字第210號卷第15頁）   │
├──┼──────┼───────┼──────┼─────────┼───────────┤
│2   │96年1月5日5 │台中縣梧棲鎮中│第一級毒品海│6包，合計淨重3.44 │法務部調查局96年2月4日│
│    │時許        │棲路1段741巷37│洛因        │公克（空包裝總重  │調科壹字第09623010110 │
│    │            │弄11號前      │            │2.15公克）        │號鑑定書（96年度毒偵字│
│    │            │              │            │                  │第536號卷第16頁）     │
├──┼──────┼───────┼──────┼─────────┼───────────┤
│3   │96年1月15日4│台中縣清水鎮鎮│第一級毒品海│4包，合計淨重0.50 │法務部調查局96年2月7日│
│    │時50分許    │平路22之1號前 │洛因        │公克（空包裝總重  │調科壹字第09623015850 │
│    │            │              │            │1.32公克）        │號鑑定書（96年度毒偵字│
│    │            │              │            │                  │第722號卷第27頁）     │
└──┴──────┴───────┴──────┴─────────┴───────────┘
附表2：
┌──┬──────┬───────┬──────┬─────────┐
│編號│  查獲日期  │查獲地點      │毒品種類    │數量              │
├──┼──────┼───────┼──────┼─────────┤
│ 1  │95年12月19日│台中縣清水鎮新│第二級毒甲基│1包，毛重0.65公克 │
│    │1時20分許   │興路與文昌街口│安非他命    │                  │
├──┼──────┼───────┼──────┼─────────┤
│2   │96年1月5日5 │台中縣梧棲鎮中│第二級毒甲基│1包，毛重2.9公克  │
│    │時許        │棲路1段741巷37│安非他命    │                  │
│    │            │弄11號前      │            │                  │
├──┼──────┼───────┼──────┼─────────┤
│3   │96年1月15日4│台中縣清水鎮鎮│第二級毒甲基│1包，毛重0.4公克  │
│    │時50分許    │平路22之1號前 │安非他命    │                  │
└──┴──────┴───────┴──────┴─────────┘
